臺灣新北地方法院民事裁定　　　　　　110年度小上字第156號

上　訴　人　凡融國際有限公司

法定代理人　黃榮泰　

被 上訴 人　國碳科技股份有限公司

法定代理人　賀東光　
上列當事人間請求給付貨款事件，上訴人對於中華民國110年9月
23日本院板橋簡易庭109年度板小字第4984號第一審小額判決提
起上訴，本院裁定如下：
    主      文
上訴駁回。
第二審訴訟費用新臺幣壹仟伍佰元由上訴人負擔。
    理      由
一、按對於小額程序第一審判決之上訴，非以其違背法令為理由
    ，不得為之，又其上訴狀內應記載上訴理由，表明下列各款
    事項：㈠原判決所違背之法令及其具體內容；㈡依訴訟資料
    可認為原判決有違背法令之具體事實，民事訴訟法第436條
    之24第2項、第436條之25分別定有明文。是當事人以小額程
    序之第一審判決違背法令為理由提起上訴時，就原判決如何
    不適用法規或適用法規不當，其上訴狀或理由書應有具體之
    指摘，並揭示該法規之條項或其內容，若係成文法以外之法
    則，應揭示該法則之旨趣，倘為司法院解釋或最高法院之判
    例，則應揭示該判解之字號或其內容，如依民事訴訟法第46
    9條第1款至第5款所列各款事由提起上訴者，其上訴狀或理
    由書應揭示合於該條款之事實，若小額程序上訴人之上訴狀
    或理由書未依上述方法表明者，自難認已對原判決之違背法
    令有具體之指摘，其上訴即不合法（參照最高法院71年台上
    字第314號判例意旨及民事訴訟法第436條之32第2項規定）
    。又依民事訴訟法第436條之32第2項準用同法第471條第1項
    之上訴法律審（第三審）之規定，小額程序之上訴人若未於
    提起上訴後20日內提出如上所述之合法上訴理由書於第二審
    法院，第二審法院無庸命其補正，即得依同法第436條之32
    第2項準用同法第444條第1項前段之規定，逕以裁定駁回之
    。次按當事人於第二審程序不得提出新攻擊或防禦方法。但
    因原法院違背法令致未能提出者，不在此限，民事訴訟法第
    436條之28亦定有明文。
二、本件上訴人係於民國110年10月8日遞狀對於小額訴訟之第一
    審判決提起上訴，其上訴意旨略以：
  ㈠兩造於103年9月25日開始接洽訂製防撞膠條模具費及單價事
    宜（詳如證物1），於103年9月30日確認日後合作單價新臺
    幣（下同）30元/米及模具費用（詳如證物2）。伊與被上訴
    人業務部員工蔡誠祐協調暫以小量試樣生產，被上訴人以保
    障為前提要求小量試樣單價為85元/米，購足達5000米方可
    退回差價，銷貨數量滿1萬米模具費由被上訴人吸收，伊於
    103年10月27日首次交易匯款模具費及小量生產費用（詳如
    證物3）。
  ㈡開模後於104年12月開始量產，自105年開始每批都以基本量
    1000米下單，並與被上訴人之員工蔡誠祐商議已正式量產非
    小量試樣，雖未購滿達5000米，是否能以優惠價格計算，蔡
    誠祐回覆單價暫以68元/米計價，伊也因認知購滿500 0米即
    可退回差價，故無據理力爭。此時距103年報價已有將近二
    年時間，伊忽略當時報價訂購1000米正確單價應為36元/米
    ，未與之要求依報價合約履行（詳如證物1），故自105年訂
    單皆依68元/米付款（詳如證物7）。一開始產品磨合難免有
    公差問題，被上訴人員工蔡誠祐表示被上訴人所生產品質本
    就有熱脹冷縮無法克服的公差問題，無法符合於一開始設定
    的標準值內，故伊也放寬條件進行鋁擠型模具修改（詳如證
    物5），使兩造工件得以順利組合。事後被上訴人員工蔡誠
    祐卻以此為推託之辭，反咬是因為產品很難做，因被上訴人
    多次修模，所以價格調為68元/米，而且情緒激動掛電話，
    並且封鎖LINE聯繫方式不正面處理（詳如證物4、1）。
  ㈢伊於108年12月27日聯繫被上訴人之會計部處理貨款事宜，
    並針對購足滿5000米退回差價核對，但被上訴人會計部表示
    無權處理，需統一由業務部窗口蔡誠祐負責，三天後蔡誠祐
    回電，情緒再次非常激動表示，因為此事他被公司嚴重責備
    ，完全否認當時議定模式購足達5000米方可退回差價之事，
    隨後就把電話掛斷了，並無誠意與伊商討如何解決對策（詳
    如證物6、7）。由上列㈡、㈢內容可證，被上訴人之員工蔡
    誠祐不遵守商業信用，非誠信之人，並且一味推託卸責，陳
    述非屬事實。
  ㈣伊於收到被上訴人存證信函後也積極處理希望能以不破壞商
    業情諸前提圓滿解決，因蔡誠祐不願理性溝通，曾試圖與蔡
    誠祐之長官陳協理聯繫，多次撥打手機未接聽也未回電，多
    次致電至公司總機小姐都說陳協理外出不在，留言仍未得到
    回應。伊有誠意解決，而被上訴人無誠意處理，故此事就此
    擱置。
  ㈤伊之法定代理人因日前公事繁忙，錯過於110年9月9日言詞
    辯論機會，伊恐口說無憑，故要求被上訴人於報價單（證物
    1）上載明「購足達5,000米方可退回差價，銷貨數量滿1萬
    米模具費由國碳公司（即被上訴人）吸收」，何來反悔推託
    之說？請求法官能明察重審，求得事實公道等語。
三、經查，上訴意旨所稱如理由欄二、㈠至㈤所示，均係上訴人
    於第二審程序始提出之新攻擊或防禦方法，顯屬違背民事訴
    訟法第436條之28前段規定，且上訴人僅泛稱如理由欄二、
    ㈠至㈤所示，並未具體指出原審判決有如何違背法令情事，
    更未指明原審判決所違反之法令條項或其內容，以及依訴訟
    資料有何判決違背法令之具體事實，參諸上列說明，自不得
    謂已合法表明上訴理由，況上訴人迄今仍未補提合法上訴理
    由書狀，應認本件上訴為不合法，毋庸命其補正，逕以裁定
    駁回之，並依民事訴訟法第436條之32第1項準用第436條之
    19條第1項確定上訴人應負擔第二審訴訟費用額如主文第二
    項所示。
四、據上論結，本件上訴為不合法。依民事訴訟法第436條之32
    第2項、第1項、第471條第1項、第444條第1項前段、第95條
    、第78條、第436條之19第1項，裁定如主文。
中　　華　　民　　國　 110　　年　　12　　月　　7 　　日
                  民事第七庭    審判長法  官  陳映如
 
                                      法  官  謝宜雯
 
                                      法  官  楊千儀
正本係照原本作成。
本裁定不得抗告。
中　　華　　民　　國　 110　　年　　12　　月　　7 　　日
                                      書記官  李育真